【裁判字號】    89,易,1850
【裁判日期】    890710
【裁判案由】    竊盜
【裁判全文】
臺灣臺中地方法院刑事判決                        八十九年度易字第一八五號
    公  訴  人  臺灣台中地方法院檢察署檢察官
    被      告  乙○○
    被      告  丙○○
右列被告等因竊盜案件，經檢察官提起公訴 (八十九年度偵字第七一四四號)，本院
判決如左：
    主  文
乙○○共同攜帶兇器竊盜，累犯，處有期徒刑柒月。
丙○○共同攜帶兇器竊盜，處有期徒刑陸月。
    事  實
一、乙○○曾於民國八十八年間，因犯恐嚇、妨害自由、竊盜罪，經本院各判處有期
    徒刑七月、三月、五月，應執行有期徒刑一年確定，甫於八十九年四月六日執行
    完畢。詎仍不知悔改，又夥同丙○○共同意圖為自己不法之所有，於八十九年四
    月三十日上午三時許，由丙○○駕駛其所有車牌號碼ＯＳ─５１２７號廂型車，
    附載乙○○，至臺中縣東勢鎮○○里○○街一五八之四九號前，由丙○○負責把
    風，乙○○則攜帶丙○○所駕前揭車上，屬丙○○所有客觀上足以對人生命、身
    體、自由產生危害而足供為兇器用之螺絲起子乙支，破壞停放在該處為甲○○所
    有車牌號碼ＰＤ─５９７０號自用小貨車車門鎖，進入車內再破壞方向盤上之鎖
    頭後 ( 毀損部分未據告訴)，發動車輛引擎之方式，竊取該自用小貨車駛離。旋
    因發動引擎之聲音有異，為甲○○發覺，騎機車自後追趕，終在東勢火車站前發
    現其所失竊之車輛及丙○○之上揭車輛，乃報警處理，警員據報，循線於同日上
    午三時三十分許，在東勢鎮○○街與中山巷口，先查獲丙○○，再循線於同日上
    午四時四十分許，在東勢鎮○里○○街一四０之二九號旁查獲乙○○駕駛前述竊
    得之贓車。
二、案經甲○○訴由臺中縣警察局東勢分局報請臺灣台中地方法院檢察署檢察官偵查
    起訴。
    理  由
一、訊據被告乙○○、丙○○，對於右揭時、地攜帶螺絲起子竊取甲○○所有上開廂
    型小貨車之事實，乙○○坦承不諱，核與告訴人甲○○指述被害經過情形相符，
    復有車籍作業系統－查詢認可資料、贓物認領保管單各乙紙及照片四張附卷可稽
    。被告丙○○則矢口否認之，辯稱：案發時其在路口係在等乙○○，非為把風云
    云。經查：乙○○於警、偵訊時供稱，竊取被害人上開ＰＤ－５９７０號廂型小
    貨車目的係為將車上電瓶拆下更換丙○○所有ＯＳ─５１２７號廂型車，及將贓
    車上汽油箱內汽油抽取至丙○○所有上開廂型車上，與丙○○於警訊、審理中所
    供竊車目的或當時其上開廂型車沒電，欲更換他人車輛上電瓶供己車使用，乙○○竊車後，雖規格不符，但確有連接被害人上開廂型車電瓶發動自己所有上開廂
    型車，既係竊車供更換丙○○所有上開廂型車，乙○○下手持螺絲起子竊取被害
    人上開ＰＤ－５９７０號廂型車之際，須有人把風以防他人接近為人所發現，丙○○辯稱非擔任把風工作，自無足採；又丙○○於本院審理時，供稱其謂抽油係
    抽摩托車的油，惟被告丙○○既有意竊取廂型車之電瓶更換，又乏汽油，衡諸常
    情，既要抽取他人車上汽油供己所有上開廂型車使用，當無捨已竊取可裝填汽油
    較多之廂型車不為抽取，而另行費力再竊取他人機車抽取汽油供己上開廂型車使
    用之理，被告丙○○辯稱係要抽取他人機車之汽油，要屬事後卸責之詞，洵無足
    採。事證明確，被告乙○○、丙○○犯行堪以認定，應予依法論科。
二、查刑法第三百二十一條第一項第三款之攜帶兇器，乃指行為人攜帶兇器有行兇之
    可能，客觀上具有危險性，至其主觀上有無持以行兇或反抗之意思，尚非所問，
    竊盜攜帶起子、鉗子、活動板手，雖係其行竊之工具，然客觀上足對人之身體、
    生命構成威脅，仍應成立攜帶兇器竊盜罪（最高法院六十二年台上字第二四八九
    號、七十二年台上字第一六一三號、七十九年台上字第五二五三號判例參照），
    被告丙○○稱其竊盜所攜帶扁狀長達十五至二十公分左右之螺絲起子非屬兇器，
    其法律見解即屬無據。核被告乙○○、丙○○二人所為持螺絲起子竊取甲○○所
    有上開廂型小貨車之行為，係犯刑法第三百二十一條第一項第三款之攜帶兇器竊
    盜罪。被告二人間就上開加重竊盜行為，有犯意之聯絡及行為之分擔，為共同正
    犯。被告乙○○曾犯事實欄所載罪名，經本院判處應執行有期徒刑一年，甫於八
    十九年四月六日執行完畢後，五年以內再犯本件有期徒刑以上之罪，為累犯，應
    依刑法第四十七條規定加重其刑。爰審酌被告二人犯罪之動機係因丙○○所有上
    開廂型車無電、無油，臨時起意竊盜，係以平時置放車上之螺絲起子為竊盜工具
    ，竊取廂型車不久即為被害人所發現，損失較少，犯後乙○○坦承不諱態度良好
    、丙○○飾詞矯辯不知悔改及被告乙○○犯案時間距離前案執行完畢未及一個月
    等一切情狀，分別量處如主文所示之刑。犯案工具螺絲起子係被告丙○○所有且
    供犯罪所用之物，於逃跑時掉落不明之處，業據乙○○、丙○○於警訊、審理中
    供明在卷，為免沒收執行之困難，爰不另行依法宣告沒收，附為敘明。
據上論斷，應依刑事訴訟法第二百九十九條第一項前段，刑法第二十八條、第三百二
十一條第一項第三款、第四十七條，判決如主文。
中      華      民      國    八十九    年      七      月      十      日
                                臺灣臺中地方法院刑事第四庭
                                  法  官  陳  學  德
右正本證明與原本無異。
如不服本判決，應於判決送達後十日內向本院提出上訴狀，上訴於臺灣高等法院臺中
分院( 須附繕本 )。
                                  書記官
中      華      民      國    八十九    年      七      月     十一     日
附錄：論罪科刑法條
刑法第三百二十一條第一項第三款
犯竊盜罪而有左列情形之一者，處六月以上五年以下有期徒刑：
三  攜帶兇器而犯之者。


司法院資訊處製作；財團法人民間司法改革基金會備份。
